th: ศิลปะและความบันเทิง > งานอดิเรกและศิลปะสร้างสรรค์ > เครื่องดนตรีและอุปกรณ์ออร์เคสตรา > อุปกรณ์เครื่องเพอร์คัสชั่น > หนังกลอง: หนังกลองเบส; หนังกลองสแนร์; หนังกลองทอม
ko: 아트/엔터테인먼트 > 취미/예술 > 악기/오케스트라 부대용품 > 타악기 부대용품 > 드럼 헤드: 베이스 드럼 헤드; 스네어 드럼 헤드; 톰 드럼 헤드
zh-CN: 艺术与娱乐 > 爱好/艺术创作 > 乐器与管弦乐队配件 > 打击乐器配件 > 鼓面: 低音鼓鼓面; 响弦鼓鼓面; 筒鼓鼓面
sl-SI: Kultura in zabava > Hobiji in ustvarjalne umetnosti > Dodatki za glasbila in orkestre > Dodatki za tolkala > Glave bobnov: Glave bas bobnov; Glave snare bobnov; Glave tom bobnov
tr: Sanat ve Eğlence > Hobiler ve Sanatsal Çalışmalar > Müzik Aleti ve Orkestra Aksesuarları > Vurmalı Çalgı Aksesuarları > Davul Derileri: Bas Davul Derileri; Trampet Davul Derileri; Tom Davul Derileri
hr-HR: Umjetnost i zabava > Hobiji i kreativne umjetnosti > Pribor za glazbala i orkestar > Pribor za udaraljke > Glave bubnja: Glave za bas-bubanj; Glave za mali bubanj; Glave za tomove
bg-BG: Изкуства и развлечения > Хобита и творчески изкуства > Аксесоари за музикални инструменти и оркестри > Аксесоари за перкусии > Кожи за барабани: Кожи за бас барабан; Кожи за снеър; Кожи за том-том
nl: Kunst en entertainment > Hobby's en creatieve vaardigheden > Accessoires voor muziekinstrumenten > Accessoires voor percussie-instrumenten > Trommelvellen: Bastrommelvellen; Snaartrommelvellen; Tomtrommelvellen
ja: 芸術・エンターテイメント > 趣味・コレクション > 楽器関連用品 > 打楽器・パーカッション用品 > ドラムヘッド: ベースドラムヘッド; スネアドラムヘッド; トムドラムヘッド
pt-PT: Artes e lazer > Passatempos e artes criativas > Acessórios de instrumentos musicais e orquestra > Acessórios de percussão > Peles de bateria: Peles de tambor baixo; Peles de tambor Snare; Peles de tambor Tom
sv: Konst och underhållning > Hobby och skapande > Tillbehör till musikinstrument > Tillbehör till slagverk > Trummembran: Bastrummembran; Snarttrummembran; Tom-trummembran
da: Kunst og underholdning > Hobby og håndarbejde > Musikinstrumenter – tilbehør > Perkussion – tilbehør > Trommeskind: Bastrommeskind; Snaretrommeskind; Tom-trommeskind
cs: Umění a zábava > Hobby, hudba a výtvarné umění > Hudební nástroje – příslušenství > Bicí – příslušenství > Blány na bubny: Blány na basový buben; Blány na snare bubínek; Blány na tomy
pt-BR: Artes e entretenimento > Hobbies e artes > Acessórios para instrumentos musicais e orquestras > Acessórios para percussão > Peles para bateria: Pele para bumbo; Pele para caixa; Pele para tom-tons
en: Arts & Entertainment > Hobbies & Creative Arts > Musical Instrument & Orchestra Accessories > Percussion Accessories > Drum Heads: Bass Drum Heads; Snare Drum Heads; Tom Drum Heads
el: Τέχνες & Ψυχαγωγία > Χόμπι & Δημιουργικές Τέχνες > Αξεσουάρ μουσικών οργάνων & ορχήστρας > Αξεσουάρ κρουστών > Κεφαλές τυμπάνων: Κεφαλές μπάσου τυμπάνου; Δέρματα για ταμπούρα; Δέρματα Tom για ντραμ
vi: Nghệ thuật và giải trí > Sở thích và nghệ thuật sáng tạo > Phụ kiện dàn nhạc và nhạc cụ > Phụ kiện bộ gõ > Mặt trống: Mặt trống bass; Mặt trống lẫy; Mặt trống tom
nb: Kunst og underholdning > Hobby og kreativitet > Tilbehør til musikkinstrumenter og orkestre > Perkusjonstilbehør > Trommeskinn: Basstrommeskinn; Skarptrommeskinn; Tomtrommeskinn
fi: Taide ja viihde > Harrastukset ja taiteet > Soitin- ja orkesteritarvikkeet > Perkussiotarvikkeet > Rumpukalvot: Bassorummun kalvot; Virvelirummun kalvot; Tomin rumpukalvot
it: Arte e svago > Hobby e arti creative > Accessori per orchestre e strumenti musicali > Accessori per percussioni > Timpani tamburo: Teste per grancassa; Teste per casse chiare; Teste per batteria Tom
de: Kunst & Unterhaltung > Hobby & Kunst > Zubehör für Musikinstrumente > Schlagzeugzubehör > Schlagzeugfelle: Basstrommelfelle; Wirbeltrommelfelle; Tomtomfelle
fr: Arts et loisirs > Loisirs et arts créatifs > Accessoires pour instruments de musique et orchestres > Accessoires pour percussions > Peaux de tambour: Peaux de grosse caisse; Peaux de caisse claire; Peaux de tom
es: Arte y ocio > Hobbies y artes creativas > Accesorios para instrumentos musicales y de orquesta > Accesorios para percusión > Parches para tambores: Parches para bombo; Parches para caja; Parches para tambor tom
ru: Искусство и развлечения > Хобби и творчество > Аксессуары для музыкальных инструментов и игры в оркестре > Аксессуары для ударных инструментов > Пластики для барабанов: Пластики для бас-барабанов; Пластики для малых барабанов; Пластики для томов
sk-SK: Umenie a zábava > Záľuby a tvorivé dielne > Príslušenstvo pre hudobné nástroje > Príslušenstvo pre bicie nástroje > Blany bubnov: Blany pre basové bubny; Blany pre malé bubny; Blany pre prechodové bubny
zh-TW: 藝術/娛樂 > 嗜好和創作藝術 > 樂器配件 > 打擊樂器配件 > 鼓筒頭: 大鼓頭; 小鼓頭; 中鼓頭
pl: Sztuka i rozrywka > Hobby i sztuki piękne > Akcesoria do instrumentów muzycznych > Akcesoria do perkusji > Naciągi perkusyjne: Naciągi do bębnów basowych; Naciągi do werbli; Naciągi do tomów
ro-RO: Artă și divertisment > Hobby-uri și artă > Accesorii pentru instrumente muzicale și orchestră > Accesorii pentru percuție > Capete de tobe: Capete tobă bas; Capete tobă cursă; Capete tobă tom
hu: Művészet és szórakoztatás > Hobbik és kreatív művészet > Hangszer és zenekari kiegészítők > Ütős kiegészítők > Dobfejek: Basszusdobfejek; Pergődobfejek; Tomdobfejek
lt-LT: Menai ir pramogos > Hobiai ir menai > Muzikos instrumentai ir orkestro priedai > Mušamųjų instrumentų priedai > Būgnų plastikai: Bosinių būgnų plastikai; Mažųjų būgnų plastikai; Tomtomų plastikai